臺灣雲林地方法院民事判決　九十三年度重訴字第一號
　　原　　　告　乙○○
　　兼　法　定
　　代　理　人　甲○○
　　　　　　　　戊○○
　　共　　　同
　　訴訟代理人　丙○○　　　　.
　　被　　　告　己○○　　　　.
　　兼　法　定
　　代　理　人　庚○○　　　　　　住台北市○○路○段二六巷十三號五樓
　　　　　　　　丁○○　　　　.
　　右　一　人
　　訴訟代理人　黃俊仁律師
右當事人間請求損害賠償事件，經本院於中華民國九十三年九月二十日言詞辯論終結
，判決如左：
　　主　　　文
被告己○○應給付原告乙○○新台幣壹佰捌拾陸萬伍仟貳佰零壹元，及自民國九十二
年十一月二十八日起至清償日止，按週年利率百分之五計算之利息。
前項給付，被告庚○○、丁○○應分別與被告己○○連帶給付。
原告其餘之訴駁回。
訴訟費用由被告己○○、庚○○、丁○○連帶負擔四分之一，餘由原告負擔。
本判決原告乙○○勝訴部分，於原告乙○○以新台幣陸拾萬元為被告供擔保後，得
假執行，但被告如於假執行程序實施前，以新台幣壹佰捌拾陸萬伍仟貳佰零壹元，為
原告乙○○預供擔保，得免假執行。
原告其餘假執行之聲請駁回。
    事實及理由
一、被上訴人未於言詞辯論期日到場，核無民事訴訟法第三百八十六條所列各款之情
    形，爰依上訴人聲請，由其一造辯論而為判決。
二、原告主張：被告己○○無駕駛執照，於民國九十一年九月七日十三時許騎乘車號
    ＮＵＤ─九七九號重型機車搭載訴外人歐怡君及原告乙○○，行經雲一號道路與
    麥寮鄉○○路○○路口，竟闖紅燈欲通過路口，適訴外人胡裕銘駕駛車號ＸＮ─
    五九九號營業曳引車因超速煞車不及，而發生碰撞，致原告乙○○因而受有頭部
    外傷、硬腦膜下腔出血、右側氣胸等傷害，現仍呈其他器質性精神病及痴呆狀態
    ，且原告乙○○父母即原告甲○○、戊○○因此事致身心遭受鉅大煎熬、痛苦。
    被告己○○於事發時係未成年人，被告庚○○、丁○○為其父母依法自應負連帶
    賠償責任，爰依侵權行為損害賠償之法律關係提起本訴等語。並聲明：
　(一)被告應連帶給付原告乙○○新台幣（下同）一千一百三十八萬零九百九十八元，
　　及自起訴狀繕本送達之翌日起，按週年利率百分之五計算之利息。
　(二)被告應連帶給付原告甲○○、戊○○各五十萬元，及自起訴狀繕本送達之翌日起
　　至清償日止，按週年利率百分之五計算之利息。
　(三)願供擔保，請准宣告假執行。
二、被告則以：被告己○○係應原告乙○○之請求才騎乘機車予以搭載，被告己○○
    就系爭車禍非受有何利益，甚或被告己○○亦為系爭車禍之受害人，則依民法第
    二百二十條第二項規定可知，應從輕認定被告己○○之過失責任，何況被告己○○騎乘機車時已盡相當之注意義務，實無不法侵權之故意、過失可言。縱認被告
    己○○就系爭車禍之發生有過失，原告至少應負一半以上責任，且共同侵權行為
    人之一即訴外人胡裕銘業與原告達成二百七十萬元之和解，並已賠償完畢，則依
    民法第二百七十四條、第七百三十七條規定可知，原告就本件損害既已填補，即
    無再次請求賠償之理。再退步言之，苟認原告得訴請賠償，惟原告請求之項目不
    甚合理，且慰撫金金額過高，請求能予以酌減等語，資為抗辯。並聲明：
  (一)原告之訴駁回。
  (二)如受不利判決，願供擔保請准宣告免為假執行。
三、兩造不爭執之事實：
  (一)原告已受領強制汽車責任保險金九十八萬元。
  (二)原告已受領訴外人胡裕銘二百七十萬元之和解金。
四、本件兩造所爭執之處，應在於被告己○○就系爭車禍之發生是否有過失責任？原
    告乙○○請求被告連帶賠償醫藥費用十六萬九千九百四十五元、車資三萬三千九
    百元、看護費用七百零四萬三千三百二十五元、喪失勞動能力損害四百十一萬三
    千八百二十八元、精神慰撫金一百萬元，及原告甲○○、戊○○各請求被告連帶
    賠償精神慰撫金五十萬元各節是否有理由？原告乙○○就上開損害之發生有無與
    有過失？原告另與訴外人胡裕銘達成和解部分，被告可否依民法第二百七十四條
    、第七百三十七條規定主張免除賠償責任？茲分段論述如下：
　(一)原告主張上開之事實，業據提出診斷證明書乙紙為證，被告固不否認被告己○○
　　有於上開時地騎乘機車搭載訴外人歐怡君及原告乙○○與訴外人胡裕銘發生車禍
　　碰撞，致原告乙○○因而受有頭部外傷及硬腦膜下腔出血、右側氣胸等傷害，惟
　　以前開情詞置辯。然按機器腳踏車附載人員或物品，應依左列規定：二、機器腳
　　踏車在駕駛人後設有固定座位者，得附載一人；行車速度，應依標誌之規定，又
    汽車行駛時，駕駛人應注意車前狀況，並隨時採取必要之安全措施，道路交通安
    全規則第八十八條第一項第二款、第九十三條第一項前段、第九十四條第三項分
    別定有明文。觀之現場照片及道路交通事故調查報告表之事故現場圖顯示，肇事
    地點係一有號誌之交岔路口，被告己○○機車倒地後，所遺留之刮地痕起點，係
    距雲一號道路號誌東方十三點三公尺處，並往東北方拋出，其刮地痕總長為一點
    九公尺，而訴外人胡裕銘所駕駛之車輛所遺留之右輪煞車痕起點係在該號誌西方
    六點一公尺，左輪煞車痕起點乃位於該號誌東方一點二公尺，距右輪煞車痕為七
    點三公尺，二輪輪距為二點二公尺，該車輛於碰撞後乃緊急煞車而滑行至對向車
    道，並遺留右輪煞車痕總長為三十九點九公尺、左輪煞車痕總長為四十一點七公
    尺，又本件車禍原告己○○車輛之撞擊點，為機車車頭，訴外人胡裕銘車輛之撞
    擊點，為曳引車車身左側輪胎處，足認被告己○○及訴外人胡裕銘均未注意車前
    狀況，並隨時採取必要之安全，其等有過失至明，何況被告己○○所涉過失傷害
    刑責部分，亦經本院少年法庭判處訓誡，並予以假日生活輔導確定，是原告主張
    被告己○○就系爭車禍之發生有過失，尚堪採信。
  (二)按因故意或過失，不法侵害他人之權利者，負損害賠償責任，民法第一百八十四
    條第一項前段定有明文。再不法侵害他人之身體或健康者，對於被害人因此喪失
    或減少勞動能力或增加生活上之需要時，應負損害賠償責任、不法侵害他人之身
    體、健康、名譽或自由者，被害人雖非財產上之損害，亦得請求賠償相當之金額
    ，同法第一百九十三條第一項、第一百九十五條第一項亦分別定有明文。查被告
    己○○因上開過失行為致發生本件車禍，而造成原告乙○○受有前開之傷害，業
    如前述，乃構成侵權行為，揆之前開法律規定可知，被告己○○自應負損害賠償
    責任。又無行為能力人或限制行為能力人，不法侵害他人之權利者，以行為時有
    識別能力為限，與其法定代理人連帶負損害賠償責任，民法第一百八十七條第一
    項前段亦定有明文。查被告己○○為七十七年九月八日生，行為時尚未滿二十歲
    ，為限制行為能力人，而被告庚○○、丁○○分別為其父、母，係被告己○○之
    法定代理人等情，為兩造所不爭執，又被告己○○於系爭車禍警訊時，能明確陳
    述案發經過，足證其於行為時係有識別能力，則原告乙○○請求被告庚○○、丁○○分別與被告己○○連帶負損害賠償責任，洵屬有據。惟父母對於未成年子女
    之權利義務，除法律另有規定，由父母共同行使或負擔（參照民法第一千零八十
    八條規定），且於法並無父母間應連帶負擔損害賠償責任之規定。換言之，父母
    之間僅屬不真正連帶債務關係，並無連帶責任可言，原告乙○○請求被告庚○○
    、丁○○二人間連帶負責一節，尚非有據，不能准許。茲就原告請求之金額分別
    審核如下：
  1.原告乙○○：
  (1)醫療費用部分：
    原告乙○○主張其因系爭車禍受有上開傷害，陸續至財團法人彰化基督教醫院、
    長庚紀念醫院、華濟醫院住院、看診之情，業據提出診斷證明書、醫療費用明細
    清單為證，被告復無舉反證證明上開文件為不實，堪信為真實，原告乙○○雖主
    張其因被告己○○過失行為致支出共計十六萬九千九百四十五元醫療費，並提出
    醫療費用收據、明細表等為證，惟有關原告乙○○所出具上開醫療費用證明中所
    載證明書、診斷書費用共計四千八百三十元、家屬休息室清潔費共計三百二十元
    、家屬繕食費六百四十二元、繕食費五百七十元，非醫療上之支付，自應剔除，
    是原告乙○○因被告己○○上開過失行為致受有共計十六萬三千五百八十三元之
    醫療費損失。
　(2)增加生活上需要之費用部分：
    原告乙○○主張其於受傷後往返診療僱車及交通費用共計三萬三千九百元，業據
　　提出收據四紙為證，且依原告乙○○當時之身體及精神狀況，確為必要，被告復
　　無舉反證證明上開文件為不實，堪信為真實，原告乙○○依法自得請求該部分費
　　用。
　(3)看護費用部分：
    原告乙○○主張其因系爭車禍受傷，無法自理生活，終身起居有賴他人照顧，並
    自受傷之始，迄今仍由原告乙○○之母戊○○看護，而受有相當親屬看護費用之
    損害共計七百零四萬三千三百二十五元等情，並提出診斷證明書為證，惟為被告
    所否認，經查：
  原告乙○○主張其於系爭車禍受傷期間，由其母戊○○看護，雖無現實看護費之
    支出，亦未受支付之請求，然亦應認被害人受有相當看護費之損害，得向加害人
    請求賠償。蓋因親屬受傷，而由親屬代為照顧被害人之起居，固係出於親情，但
    親屬所付出之勞力，並非不能評價為金錢，只因兩者身分關係密切，而免除支付
    義務，此種基於親屬之恩惠，不能加惠於加害人，自得認原告乙○○受有相當親
    屬看護費之損害，得向被告請求賠償，是原告乙○○此部分之主張，足以憑採。
  本院為明瞭原告乙○○自系爭車禍受有上開傷害迄今，其生活上是否需他人協助
    及看護，乃檢附原告乙○○就診醫院即財團法人彰化基督教醫院病歷囑託行政院
    國軍退除役官兵輔導委員會台中榮民總醫院鑑定，原告乙○○並於九十三年五月
    三日前往行政院國軍退除役官兵輔導委員會台中榮民總醫院鑑定其目前傷勢是否
    已痊癒，生活上是否需要他人協助及看護等情，行政院國軍退除役官兵輔導委員
    會台中榮民總醫院鑑定完畢，並於九十三年六月一日回復謂「依據丁女（按為原
    告乙○○）與其雙親所述，精神狀態檢查及心理測驗之結果顯示，丁女在家曾出
    現短暫性精神病狀況，因而短暫出現幻聽及混亂行為，但在此次會談過程中沒有
    出現，丁員的診斷是「重度創傷性失智症」，目前精神狀態已達心神喪失程度，
    無足夠處理日常生活事務之能力，丁女可以自行走動，但日常生活的沐浴、如廁
    等需要他人協助照料。丁女於國中二年級時發生車禍，車禍前學業成績中上，目
    前的心智功能與車禍前有明顯受損。丁女目前無工作能力，車禍迄今已達一年八
    個月，依學理推斷，將來功能進步的空間有限。」有該院九十三年六月一日中榮
    醫企字第０九三０００二九九二號函附卷可參。被告雖不服上開鑑定結果，惟上
    開鑑定係本院要審認原告乙○○目前之傷勢是否已痊癒，生活上是否需要他人協
    助及看護等必要情事，乃檢附原告乙○○就診醫院即財團法人彰化基督教醫院病
    歷，函請行政院國軍退除役官兵輔導委員會台中榮民總醫院予以鑑定，自堪信該
    鑑定結果為真實，被告空言否認該鑑定之真實，自不可採。上開鑑定既認原告乙○○目前精神狀態已達心神喪失程度，無足夠處理日常生活事務之能力，則原告
    乙○○請求自九十一年九月七日受傷後至其平均餘命期間，仍需專人協助及看護
    等情應屬可採。
  又原告主張看護費用以每月二萬零七百二十二元計算乙情，業據提出明細表為證
    ，亦為被告所否認，惟原告之生活確有僱請專人協助及看護之必要，業如前述，
    則仍應以客觀標準核算自九十一年九月七日起至其餘命期間之看護費。查依外籍
    看護工每月固定之費用為二萬零七百二十二元（含按最低工資一萬五千八百四
    十元之薪資每月繳交之就業安定基金二千元健保費七百七十元假日加班四
    天二千一百十二元），應可作為原告乙○○每月看護費支出之依據，則上開期間
    之看護費合計為六百五十五萬八千一百九十九元。
    （計算式：[248664*26.00000000+248664*0.41*〈26.00000000-00.00000000〉]
    =0000000【小數點以下四捨五入】『下同』）　(4)喪失勞動能力部分：
  原告乙○○主張其完全喪失勞動能力，業據提出診斷書為證，復經本院依職權囑
    託行政院國軍退除役官兵輔導委員會台中榮民總醫院鑑定原告工作能力喪失比例
    ，該院鑑定認原告乙○○目前精神狀態已達心神喪失程度，無足夠處理日常生活
    事務之能力，其心智功能與車禍前有明顯受損，目前無工作能力，且因車禍迄今
    已達一年八個月，依學理推斷，將來功能進步的空間有限之情，已如前述，是原
    告乙○○主張其完全喪失勞動能力之情，尚堪採信。
  再查，原告乙○○為七十八年四月十四日出生，此有其年籍資料在卷可憑，車禍
    發生時年為十三歲，俟年滿二十歲，乃從事社會經濟活動主要年齡層之一，倘無
    特殊情事，恆以有工作能力為常，參酌勞動基準法第五十三條、第五十四條自請
    退休及強制退休之年齡，分別為五十五歲、工作二十五年以上及六十歲等規定，
    認為原告乙○○之勞動年齡應可達六十歲，復審酌行政院勞工委員會依勞動基準
    法第二十一條規定於八十六年十月十六日以台八十六勞字第三九七一六號函調整
    核定基本工資為每月一萬五千八百四十元，此乃行政院勞工委員會根據國家經濟
    發展狀況、躉售物價指數、消費者物價指數、國民所得與平均每人所得、各業勞
    動生產力及就業狀況、各業勞工工資及家庭收支調查統計等項目所審定，自有相
    當之客觀性及公正性，原告乙○○主張以基本工資即每月一萬五千八百四十元為
    據計算其勞動能力，堪稱允適，是依此計算，原告乙○○喪失勞動能力損失共計
    三百五十三萬四千七百十九元。
    （計算式：[190080*24.00000000+190080*0.58*（24.00000000-00.00000000）]
    ]『按自原告乙○○車禍發生後之翌日起至其年滿六十歲之喪失勞動能力基本工
    資所得』－[190080*5.00000000+190080*0.58*（6.00000000-0.00000000）]『
    按自原告乙○○車禍發生後之翌日至其年滿二十歲之中間利息金額』＝0000000
    ）
   (5)精神慰撫金部分：
　　本院斟酌原告乙○○事發時為雲林縣麥寮國中二年級學生，因本件車禍受有頭部
　　外傷、硬腦膜下腔出血、右側氣胸等傷害，現仍呈其他器質性精神病及痴呆狀態
　　，並因而終身完全喪失工作能力，原告乙○○身體、精神痛苦煎熬非比尋常。被
　　告己○○事發時亦為雲林縣麥寮國中二年級學生，明知未取得駕駛執照前不得騎
　　乘機車，且搭載人數僅得附載一人，卻仍搭載原告乙○○及訴外人歐怡君，並罔
　　視上開交通規則致生系爭車禍，被告己○○之父庚○○為大專畢業，從事飛航管
　　制員，每月收入約七萬餘元，於九十一年度薪資、利息、營利所得共計為一百二
　　十萬餘元，名下並無動產、不動產；被告己○○之母丁○○為護校畢業，現為護
　　士，月收入約三萬餘元，於八十九年度薪資所得為二十四萬元，名下並有八筆不
　　動產，及一輛車輛（見卷附財政部台灣省中區國稅局虎尾稽徵所九十三年一月十
　　四日中區國稅虎尾四字第０九三００００五六三號函），經濟狀況小康，被告己○○於原告乙○○住院期間曾至醫院探視，足認被告於肇事後有誠意協商善後，
　　僅因原告乙○○請求金額過鉅，而無法達成和解等一切情狀，認原告己○○所得
　　請求之精神慰撫金以八十萬元為適當。
　2.原告甲○○、戊○○精神慰撫金部分：
　　原告甲○○、戊○○主張其等之女即原告乙○○因系爭車禍致呈其他器質性精神
　　病及痴呆狀態，其等因此事致身心遭受鉅大煎熬、痛苦，爰依民法第一百九十五
　　條第三項規定請求被告連帶賠償其等精神慰撫金各五十萬元等語，惟為被告所否
　　認，且按八十九年五月五日施行之民法第一百九十五條第三項規定「前二項規定
　　，於不法侵害他人基於父、母、子、女或配偶關係之身分法益而情節重大者，準
　　用之」，而此規定依民法債編施行法第九條之規定，於修正實施前，亦適用之。
　　所謂不法侵害他人基於父、母、子、女或配偶關係之身分法益，如父、母因未成
　　年子、女被人誘姦，其監護權被侵害；或配偶之一方與第三人通姦，他方之身分
　　法益被侵害等情形是。至被害人之父、母、子、女就被害人所受身體、健康、名
　　譽、自由、信用、隱私、貞操或其他人格法益之損害，自無侵害其父、母、子、
　　女何身分法益，則不得請求非財產上損害。是縱原告乙○○因被告己○○之侵權
　　行為受有身體之損害，然其父、母即原告甲○○、戊○○並無何身分法益受有侵
　　害，是原告甲○○、戊○○主張依民法第一百九十五條第三項請求非財產損害賠
　　償各五十萬元，即屬無據，應予駁回。
　(三)惟按「損害之發生或擴大，被害人與有過失者，法院得減輕賠償金額或免除之」
    ，民法第二百十七條第一項定有明文。有關本件車禍發生雖係被告己○○無照、
    超載，及其與訴外人胡裕銘均未注意車前狀況，並隨時採取必要之安全，致衍生
    碰撞等情，業如前述，而被告己○○，及訴外人胡裕銘、歐怡君於警、偵訊中均
    陳稱原告乙○○於車禍時並未載安全帽之情，且原告乙○○因本件車禍致受有頭
    部外傷、硬腦膜下腔出血、右側氣胸等傷害，現仍呈其他器質性精神病及痴呆狀
    態亦如前述，苟原告乙○○確實遵守交通安全規則，於騎乘機車時頭載安全帽，
    當不致於發生車禍時撞擊腦部力量過於猛烈，造成頭部外傷、硬腦膜下腔出血，
    並進而肇致呈其他器質性精神病及痴呆狀態之情，足認原告乙○○就本件車禍所
    生之損害擴大與有過失甚明，應有過失相抵規定之適用。是本院審酌上開情節，
    認原告乙○○之過失責任比例為十分之五，爰減輕被告己○○及訴外人胡裕銘賠
    償金額百分之五十。
　(四)又按保險人依本法規定給付之保險金，視為加害人或被保險人損害賠償金額之一
    部分；加害人或被保險人受賠償請求時，得扣除之；本法所稱被保險人係指依第
    四條投保本保險及其他因使用或管理被保險汽車造成汽車交通事故之人；本法所
    稱加害人係指交通事故之行為人；強制汽車責任保險法第三十條、第八條、第九
    條第一項分別定有明文。本件被告己○○為前開交通事故之肇事者，及依法投保
    強制汽車責任保險之人，且原告乙○○已受領強制汽車責任保險金九十八萬元等
    事實，已如前述，並為兩造所不爭執，依前開規定，原告乙○○所受領之保險金
    九十八萬元自應視為被告損害賠償金額之一部，是本件原告乙○○所得請求被告
    己○○及訴外人胡裕銘連帶賠償之金額為四百五十六萬五千二百零一元。
    （計算式：﹝(163583＋33900＋0000000＋0000000＋800000)×50%﹞－980000＝
    0000000）
　(五)再按害之發生或擴大，被害人與有過失者，法院得減輕賠償金額，此於被害人之
　　代理人或使用人與有過失之情形，亦有準用，民法第二百十七條第一項、第三項
　　定有明文，亦即損害之發生或擴大，被害人之代理人或使用人與有過失者，法院
　　得減輕賠償金額或免除之，而駕駛機車附載他人，該他人係因藉駕駛人載送而擴
　　大其活動範圍，駕駛人為之駕駛機車，應認係該他人之使用人，依前開規定，自
　　得減免賠償義務人之賠償金額。又法院援引民法第二百十七條第一項過失相抵原
　　則，減輕或免除賠償金額，僅於賠償權利人向其使用人以外之第三人請求賠償時
　　，始有其適用。倘於賠償權利人向其使用人即賠償義務人請求賠償時，該賠償義
　　務人不得以賠償權利人之其他使用人亦與有過失，以對賠償權利人主張過失相抵
　　，最高法院最高法院九十年度台上字第一０四六號、八十八年度台上字第二六三
　　一號判決可資參照。另按連帶債務之債權人，得對於債務人中之一人或數人或其
　　全體，同時或先後請求全部或一部之給付。連帶債務未全部履行前，全體債務人
　　仍負連帶責任。因連帶債務人中之一人為清償、代物清償、提存、抵銷或混同而
　　債務消滅者，他債務人亦同免其責任，民法第二百七十三條、第二百七十四條定
　　有明文。有關本件車禍發生係被告己○○無照、超載，及其與訴外人胡裕銘均未
　　注意車前狀況，並隨時採取必要之安全，致衍生碰撞等情，業如前述，是被告己○○就本件車禍之發生亦與有過失甚明，本件原告乙○○乘坐被告己○○所駕駛
　　之上開機車，自係以己○○為其使用人，揆之上開最高法院九十年度台上字第一
　　０四六號判決意旨，即亦應依被告己○○之過失程度減輕訴外人胡裕銘之賠償金
　　額，然本件乃原告乙○○向其使用人即被告己○○請求賠償，則揆之上開最高法
　　院八十八年度台上字第二六三一號判決意旨，被告己○○自不得以其就系爭車禍
　　之發生亦與有過失乙情，對原告乙○○主張過失相抵，而兩造均不否認系爭車禍
　　連帶損害賠償義務人即訴外人胡裕銘業已賠償二百七十萬元乙節，則揆之上開民
　　法第二百七十三條、第二百七十四條規定，可知被告己○○應賠償之數額為一百
　　八十六萬五千二百零一元，被告庚○○、丁○○各應就被告己○○上開賠償責任
　　負連帶賠償之責。
　　（計算式：0000000－0000000＝0000000）
  (六)被告雖再辯稱原告另與訴外人胡裕銘達成二百七十萬元和解，被告自可依民法第
　　二百七十四條、第七百三十七條規定主張免除賠償責任等語。然按民法第一百八
　　十五條第一項前段規定：數人共同不法侵害他人之權利者，連帶負損害賠償責任
　　。又數人不法侵害他人之權利，苟各行為人之過失行為，均為其所生損害之共同
　　原因，即所謂行為共同關連，亦足成立共同侵權行為。依民法第一百八十五條第
　　一項前段規定，各過失行為人對於被害人應負全部損害之連帶賠償責任，最高法
　　院六十七年台上字第一七三七號著有判例可稽。又債權人向連帶債務人中之一人
　　免除債務而無消滅全部債務之意思表示者，除該債務人應分擔之部分外，他債務
　　人仍不免其責任，民法第二百七十六條第一項定有明文。經查本件車禍之發生，
　　即原告乙○○所生損害之共同原因，尚有訴外人胡裕銘之過失行為，已如前述，
　　而原告已與訴外人胡裕銘達成附帶民事訴訟上之和解，由胡裕銘賠償原告二百七
　　十萬元，並拋棄對訴外人胡裕銘之民事請求權，有本院九十二年度交重附民字第
　　五號卷可資參照，顯見原告與訴外人胡裕銘和解時，並無消滅全部債務之意思表
　　示，揆諸上開法條規定，除訴外人胡裕銘應分擔之部分外，其餘共同侵權行為人
　　即被告仍不免其責任（參最高法院八十五年台上字第四八四號裁判亦同此意旨）
　　，是被告辯稱其等依法已免除系爭車禍之損害賠償責任，於法要屬無據，尚難採
　　信。
五、綜上所述，原告乙○○本於侵權行為之損害賠償請求權，請求被告己○○賠償一
    百八十六萬五千二百零一元，及自起訴狀繕本送達翌日即九十二年十一月二十八
    日起至清償日止，按週年利率百分之五計算之利息，被告庚○○、丁○○應分別
    就上開賠償金額與被告己○○連帶給付，為有理由，應予准許，其餘之請求，則
    無理由，應予駁回。而其敗訴部分，假執行宣告之聲請亦失所附麗，應併予駁回
    。
六、訴訟費用負擔之依據：民事訴訟法第七十九條但書、第八十五條第二項。
中　　　華　　　民　　　國　　九十三　　年　　　九　　　月　　 三十 　　日
                              臺灣雲林地方法院民事庭
~B法　　　官　陳秋如
右為正本係照原本作成。
如對本判決上訴，須於判決送達後廿日內向本院提出上訴狀。（需附繕本）
中　　　華　　　民　　　國　　九十三　　年　　　九　　　月　　 三十 　　日
~B法院書記官　沈瑞芳
